WILLYAN ULIANO MACHADO

Brasileiro, 41 anos, casado Rua João Pessoa, 75 ap. 603 Bairro Vila Moema – Tubarão/SC. 047- 9 97202052 / 9 99766001

Email: willyan.machado2012@gmail.com

PRINCIPAIS HABILIDADES

Boa comunicação, pró-atividade, organização e liderança. Ampla experiência em atendimento comercial, negociação, prospecção de novos clientes e demonstração técnica do produto. Supervisão de vendedores e representantes comerciais. Aplicação de treinamentos técnicos. Análise de preços e prazos. Planejamento e estratégias de vendas. Forte atuação na redução de custos. Foco em resultados e atingimento de metas.

HISTÓRICO PROFISSIONAL

Hard Comércio de Fixadores e Resinas Ltda. _____22/08/2011 – 02/03/2017 Supervisor Comercial Pleno externo Vendedor Externo

Atuação em supervisão e execução de vendas técnicas no estado de SC. Desenvolvimento e gestão da equipe técnica de vendas e representantes comerciais. Divisão e manutenção da carteira de clientes. Aplicação de treinamentos técnicos aos clientes dos estados de Santa Catarina, Norte e Nordeste. Prospecção de novos clientes. Demonstração da aplicação do produto em obras e especificação técnica dos mesmos. Inspeção em obras. Assistência à revendas. Elaboração e supervisão de relatórios técnicos.

Negociação de preços e prazos, elaboração de orçamento, análises de custo e estudo de viabilidade. Planejamento e estratégias de vendas. Uso dos sistemas Focco Web e CRM. Sistema gestão PAEX.

Fritta SL (multinacional)	24/06/2008 - 03/03/2011
Assistente Técnico II / Comercial	

Prospecção de novos clientes; visitas técnicas para apresentação do produto; negociação de preços; elaboração de orçamentos; análise de custos e estudos de rendimento.

Assistência técnica e atendimento comercial em cerâmicas da região norte de SC e parte do PR. Carteira de clientes com desenvolvimento de novos produtos; esmaltes; engobes e contra tipos.

Acompanhamento na produção de linhas monoporosa; porcelanato; porcelanas e faiança. Experiência no desenvolvimento em cerâmica de revestimento e cerâmica de mesa.

Oxford S/A – Indústria e Comércio_____14/01/2003 – 20/06/2008 Supervisor Assistência Técnica

Atendimento de fornecedores e análise da viabilidade de materiais para produção de esmaltes e cores. Negociação de preços; análise de custos e estudo de rendimento dos materiais.

Supervisão e treinamento de equipe.

Desenvolvimento de novos tipos de esmaltes e novas cores para cerâmica de mesa. Resolução de eventuais problemas no processo de esmaltação. Pesquisa de novas tecnologias no processo de produção.

Vectra Cerâmica - ______ 02/03/2001 - 06/03/2002 Técnico de Laboratório

Desenvolvimento de Produto em laboratório para análise das condições do material, a fim de viabilizar a produção em volume.

Esmalglass do Brasil (multinacional) _____20/08/1996 - 27/11/2000 Técnico em Laboratório / Assistente Comercial / Assistente Técnico Produto I

Assistência técnica e atendimento comercial. Desenvolvimento de novos produtos, esmaltes e cores. Experiência em linha de produção monoporosa; gres e porcelanato.

Prospecção de novos clientes; visitas técnicas para apresentação do produto; negociação de preços; elaboração de orçamentos; análise de custos e estudos de rendimento.

FORMAÇÃO

Graduação em Processos Gerenciais – Uniasselvi (completo) Tecnologia em Cerâmica – UNESC (trancado último semestre)

VIVÊNCIA NO EXTERIOR

Espanha e Itália – Intensivo de um mês participando de treinamento e desenvolvendo de novos processos para fabricação cerâmica.

CURSOS

- Lider Coach:
- Cliente x Fornecedor Interno;
- A Importância do Líder na Organização;
- O Líder e a Sua Comunicação;
- A Liderança Administrando Conflitos;
- O Desafio do Auto-Desempenho;
- Práticas Trabalhistas:
- Gestão de processos;

- Formação de Instrutores de Treinamento Operacional
- Gerenciamento de Produto;
- Comunicação e Desenvolvimento de Equipe;
- Metodologia Quantitativa de Aplicação ao Processo Decisório;
- Pesquisa de Sistemas e Informações;
- Custo e Desempenho;
- Gestões de Credito e Cobrança;
- Economia de Mercado;
- MKT de Relacionamento;
- Capacitação Técnica em Cerâmica (módulo forno);
- Curso de Capacitação em Sais Solúveis (Itaca Espanha);
- Desenvolvimento de Novos Produtos para Cerâmica (Esmalglass Itália);
- Ensino Tecnológico e Nossa Responsabilidade Social;
- Defeitos de Fabricação em Cerâmica;
- Esmaltação e Defeitologia da Indústria Cerâmica de Pisos e Azulejos.

Willyan Uliano Machado